臺灣臺北地方法院刑事判決　　　　　　　98年度訴字第1828號
公　訴　人　臺灣臺北地方法院檢察署檢察官
被　　　告　廖涴茹 原名廖婉.
　　　　　　周慶和
上二人共同
選任辯護人　宋重和律師
　　　　　　彭成翔律師
上列被告因違反兒童及少年性交易防制條例等案件，經檢察官提
起公訴（98年度偵字第19900號），本院判決如下：
    主  文
廖涴茹、周慶和共同意圖使女子與他人為猥褻之行為，而容留以
營利，各處有期徒刑陸月，如易科罰金，均以新臺幣壹仟元折算
壹日。
    事  實
一、廖涴茹係址設臺北市中山區○○○路282號2樓「寶貝公主視
    聽歌城」（下稱寶貝公主酒店）之登記負責人，不定期至該
    酒店巡視經營狀況，並以每月薪資約新臺幣（下同）5萬元
    之代價，僱用周慶和擔任該酒店之現場負責人，負責處理該
    酒店之所有業務，及規劃執行將該酒店提供之服務分為紅牌
    及藍牌，由紅牌及藍牌酒店小姐在上址包廂內，於播放快歌
    之秀舞時間，脫衣裸露上半身、下半身僅著內褲跳舞陪酒，
    且任由不特定成年男客撫摸碰觸酒店小姐之胸部、臀部，同
    時由藍牌小姐為不特定成年男客撫弄陰莖至射精之猥褻行為
    （即俗稱之手淫、半套）。周慶和另僱用真實姓名、年籍均
    不詳，綽號「李姐」之成年女子擔任幹部（下稱「李姐」）
    ，替其分擔面試業務，及向前來應徵者說明前開紅牌、藍牌
    之工作內容，由錄取者自行擇定從事紅牌或藍牌之服務。適
    於民國98年6月25日某時許，與寶貝公主酒店有合作關係之
    經紀人白禮嘉（綽號「小白」，由本院另行審結）偕同未滿
    18歲之A女（82年12月生，綽號「小雨」，起訴書以代號A1
    稱之，真實姓名、年籍均詳卷）至寶貝公主酒店應徵坐檯陪
    酒工作，而由「李姐」面試A女錄取後，「李姐」即向A女說
    明前揭紅牌、藍牌之工作內容，並與A 女約定其工資為一節
    即每10分鐘130元，男客提供之小費可自留，每週結算一次
    工資，而白禮嘉每週1,000元之經紀費則由寶貝公主酒店自
    行給付，A女聞畢應允後隨即擇定紅牌服務開始上班。廖涴
    茹、周慶和與白禮嘉、「李姐」遂共同基於意圖使女子與他
    人為猥褻行為而媒介、容留以營利之單一犯意聯絡（無證據
    證明廖涴茹、周慶和知悉或可得而知A女於當時係未滿18 歲
    之人，詳如後述），於98年6月25日至同年月27日之密切緊
    接時間內，在上開酒店包廂中多次媒介、容留A女於該酒店
    播放快歌之秀舞時間，為脫衣裸露上半身、下半身僅著內褲
    跳舞陪酒，且任由不特定成年男客撫摸、碰觸其包括胸部、
    臀部在內身體部位之猥褻行為。而不特定成年男客進入酒店
    所需支付之最低消費每人300元、1小時500元至1,000元不等
    之包廂費、1,000元之坐檯費全數由寶貝公主酒店取得後，
    再由寶貝公主酒店依上開約定支付白禮嘉之經紀費與A 女之
    工資，廖涴茹、周慶和，及白禮嘉、「李姐」即以此方式營
    利。嗣因臺北市政府警察局少年警察隊於路上攔檢查獲失蹤
    少女A女，發覺A女疑似從事酒店坐檯陪酒工作後，始循線查
    悉上情。
二、案經臺北市政府警察局少年警察隊報請臺灣臺北地方法院檢
    察署檢察官偵查起訴。
    理  由
壹、程序方面
一、按刑法上所謂集合犯是指立法者所制定之犯罪構成要件中，
    本就預定有數個同種類之行為將反覆實行之犯罪而言，是將
    各自實現犯罪構成要件之多數行為，解釋為集合犯，而論以
    一罪。是以對於集合犯，必須從嚴解釋，以符合立法者之意
    向。刑法第231條第1項之圖利使人為性交或猥褻罪，其犯罪
    構成要件為：「意圖使男女與他人為性交或猥褻之行為，而
    引誘、容留或媒介以營利者……」，從上述法條文義觀之，
    尚難憑以認定立法者於制定法律時，即已預定該犯罪之本質
    ，當然涵蓋多數反覆實行之引誘、容留或媒介行為在內。且
    94年2月2日修正前（95年7月1日起施行）之刑法第231條第2
    項規定：「以犯前項之罪為常業者，處1年以上7年以下有期
    徒刑……」，既然有此常業犯之規定，則第1項之圖利使人
    為性交或猥褻罪，本質上即難認係學理上所稱集合犯之具有
    重複特質之犯罪，否則第2項常業犯之規定即無適用餘地，
    當非立法本旨。故刑法第321條第1項之圖利使人為性交或猥
    褻行為罪，應非集合犯之罪。又刑法於94年2月2日修正公布
    時，已刪除第56條連續犯之規定，並因配合此修正，同時刪
    除刑法第231條第22項常業犯之規定，其立法目的即係將本
    應各自獨立評價之數罪，回歸本來就應賦予複數法律效果之
    原貌。因此，行為人在刑法修正施行前後均有意圖使男女與
    他人為性交或猥褻行為，而反覆實行引誘、容留、或媒介以
    營利之多數行為，其在刑法修正前之多次犯行，應與修正後
    之規定為有利與否之比較適用後，視其是否基於概括犯意或
    常業犯意，而分別適用修正前連續犯或常業犯之規定論以一
    罪，其在刑法修正施行後之多次犯行，則應按其實際行為次
    數，一罪一罰，並與修正前之犯行，數罪併罰，合併定其應
    執行刑（最高法院99年度台上字第5019號判決要旨參照；另
    相同意見有最高法院100年度台上字第2442號、100年度台上
    字第2491號判決、100年度台上字第2493號判決、100年度台
    上字第1228號判決意旨參照）。查被告周慶和於97年10月間
    ，擔任址設臺北市中山區○○○路○段65巷7號2樓之「永樂
    商務酒店」現場負責人，並以媒介、容留被害女子王憶雯、
    代號00000000之未滿18歲女子（真實姓名、年籍均詳卷）在
    上址包廂內為不特定男客手淫及任由男客撫摸身體之猥褻舉
    措而營利之行為，固經檢察官於98年10月26日向本院提起公
    訴，復經本院於100年4月1日以98年度訴字第1813號判決確
    定，然被告周慶和本案擔任現場負責人之酒店名稱、處所、
    媒介容留之女子人別、期間與前案均非相同，而刑法第321
    條第1項之圖利使人為性交或猥褻行為罪，又非集合犯之罪
    ，業如前述，揆諸上開說明，本案當與前案無何實質上一罪
    關係，自非同一案件，而應獨立評價甚明，是被告周慶和之
    辯護人辯稱：被告周慶和本案犯行與其前案犯行間有集合犯
    之實質上一罪關係，應諭知不受理云云，容有誤會，尚非可
    採。
二、復按被告以外之人於審判外之陳述，雖不符前4條（第159條
    之1至第159條之4）之規定，而經當事人於審判程序同意作
    為證據，法院審酌該言詞陳述或書面陳述作成時之情況，認
    為適當者，亦得為證據。當事人、代理人或辯護人於法院調
    查證據時，知有第159條第1項不得為證據之情形，而未於言
    詞辯論終結前聲明異議者，視為有前項之同意，刑事訴訟法
    第159條之5定有明文。本案以下所引用之證據，檢察官、被
    告廖涴茹、周慶和及其等之選任辯護人於本院言詞辯論終結
    前，均未對於該等證據之證據能力聲明異議，而視為同意該
    等證據具有證據能力，本院審酌該等證據方法於製作時尚無
    違法或不當情事，且客觀上亦無不可信之情況，堪認為適當
    ，依上開規定，均有證據能力。
貳、實體方面
一、上開事實，業據被告廖涴茹、周慶和坦承不諱，並經證人A
    女於本院審理時證述：「（問：你在98年6月間有無去寶貝
    公主酒店上班？）有。（問：你在寶貝公主酒店工作的內容
    ？）倒酒、跳舞。（問：你在寶貝公主酒店作幾天？）3天
    。（問：請說明在寶貝公主酒店倒酒及跳舞之內容？）在包
    廂裡面，客人一進來要先倒酒，接下來會放音樂，接下來我
    們會跳舞，所有小姐都要跳舞，音樂我不知道誰放的，是包
    廂外面的人放的，跳舞要脫衣服，但沒有規定衣服要怎麼脫
    ，脫上衣有分紅牌跟藍牌兩種，紅牌是把衣服脫光之後還會
    穿回來，藍牌是脫光以後不穿回來，等客人走了之後才穿，
    我是紅牌。（問：同包廂的小姐有的跳紅牌、有的跳藍牌嗎
    ？）對。（問：如何決定誰跳紅牌、誰跳藍牌？）自己選的
    ，是固定的，就是我應徵的時候自己選的。（問：在跳舞過
    程中，客人會摸你們的裸體？）有的會，沒有全身摸，有的
    摸胸部、不一定摸屁股，私處不會。（問：你們一節10分鐘
    是否拿130元？）差不多。（問：應徵時要跳紅牌或藍牌是
    何人告知你的？）不是白禮嘉，是寶貝公主酒店裡面的幹部
    。（問：你剛說到紅牌、藍牌，可否自行決定不脫衣服？還
    是一定要脫？）一定要脫。（問：你剛才說脫衣服有分紅牌
    與藍牌，衣服是脫光光還是有穿內褲？）有穿內褲。（問：
    客人是否會在你們跳舞時給小費？）不一定。（問：寶貝公
    主酒店的人跟你所說的工作內容有無包括快歌秀舞？）有。
    （問：快歌秀舞是否為你前面所說的每小時放快歌一次，一
    次約十分鐘，於放快歌時小姐必須脫光衣服僅剩內褲與客人
    跳熱舞，或在客人身上磨蹭或讓客人摸？）對。（問：你有
    無問過店家不脫、不給客人摸會怎麼樣？）店家說不行。」
    等語明確（見本院卷第153頁至第160頁）；證人即本院98年
    度訴字第2208號案件代號00000000之被害少女（81年10月生
    ，其真實姓名及年籍均詳卷，下稱B女）於本院審理時證稱
    ：「（問：曾否於98年5月至7月間前往寶貝公主酒店上班？
    ）有。（問：寶貝公主酒店工作之內容？）倒酒、跳舞，作
    小姐。（問：寶貝公主酒店的小姐工作內容是否有分紅牌與
    藍牌？）有。紅牌就是跳回穿，藍牌一樣要跳秀舞，但不穿
    回去，作手工。（問：你上開所稱紅牌與藍牌跳秀舞之內容
    ？及與客人之互動？）在客人身上跳，紅牌是跳完只剩下內
    褲，歌停止後回穿，藍牌是歌停止以後，不穿回去，藍牌還
    有作手工，手工就是摸客人生殖器。（問：跳紅牌跟藍牌的
    小姐是如何知悉何時該開始跳舞？）歌放下去就要跳舞了，
    歌是外面酒店的人放的。（問：如何決定小姐是跳紅牌或藍
    牌？）我們身上會別紅牌或藍牌，紅牌或藍牌是自己決定的
    。（問：兼差如何計算薪資？）一節130元。」等語綦詳（
    見本院卷第160頁反面至第162頁），足以擔保被告廖涴茹、
    周慶和前開任意性自白均與事實相符。綜上，本案事證明確
    ，被告廖涴茹、周慶和犯行均堪以認定，均應依法論科。
二、論罪科刑：
  (一)按所謂「猥褻」，係指姦淫以外有關風化之一切色慾行為而
    言。被告廖涴茹、周慶和提供寶貝公主酒店之包廂，媒介、
    容留使證人A女於98年6月25日至27日在其內脫衣至僅剩內褲
    陪酒跳舞，並供不特定成年男客任意撫摸其胸部、臀部等身
    體部位，此行為顯對社會產生負面影響，有傷風化，且客觀
    上均足以刺激或滿足人之性慾，而令一般人感覺不堪呈現於
    眾或不能忍受而排拒，亦足以使普通人產生羞恥或厭惡感，
    是其行為已該當刑法上所稱「猥褻」之行為無疑。
  (二)復按所謂「容留」，係指供給性交或猥褻者之場所而言；所
    謂「媒介」，係指具體的居間介紹而言，即行為人係對已有
    與他人性交易之意之人，具體的居間介紹，使之為性交易之
    行為。倘於容留行為之外並有引誘、媒介行為，仍不失為容
    留行為之性質，因而引誘、媒介、容留之犯行性質上為吸收
    犯，在法律上評價為實質上一罪（94年度台上字第6002號判
    決意旨參照）。是核被告廖涴茹、周慶和所為，均係犯刑法
    第231條第1項前段之意圖使女子與他人為猥褻之行為，而容
    留以營利罪。被告廖涴茹、周慶和意圖營利媒介之低度行為
    ，應為意圖營利容留之高度行為所吸收，不另論罪。被告廖
    涴茹、周慶和共同於98年6月25日至同年月27日之密接時間
    內，多次容留證人A女在寶貝公主酒店包廂內與他人為猥褻
    之行為，侵害同一之法益，其等前開多次行為之獨立性極為
    薄弱，依一般社會健全觀念，在時間差距上，難以強行分開
    ，在刑法評價上，以視為數個舉動之接續施行，合為包括之
    一行為予以評價，較為合理，俱屬接續犯，皆應論以包括一
    罪。又被告廖涴茹、周慶和就其所知涉犯意圖使女子與他人
    為猥褻之行為，而媒介、容留以營利犯行部分，與白禮嘉、
    「李姐」間互有分工，均有犯意聯絡及行為分擔，皆為共同
    正犯。此外，本院於審理中固得知被告廖涴茹、周慶和於98
    年5月至7月間尚有意圖營利而媒介、容留證人B女在寶貝公
    主酒店包廂內與他人為猥褻行為之情，然此部分事實未據檢
    察官載明於本案起訴書之犯罪事實內（被告2人此部分犯行
    均業經本院以98年度訴字第2208號判決公訴不受理確定），
    且被告2人此部分媒介容留之女子人別及期間均與本案業經
    起訴部分不同，揆諸前開說明，自難認此部分事實與本案起
    訴經論罪部分間有何接續犯或集合犯之實質上一罪關係，本
    院當無從併予審究，特此指明。爰審酌被告廖涴茹、周慶和
    均以容留女子從事有損人格尊嚴之事以牟己利，敗壞社會風
    俗，所為均應予非難，惟念其等犯後終均能知所悔悟，而均
    於本院坦認犯行，態度尚可，暨本案實際查獲容留之女子人
    數為1人，容留之時間非長，與其等之素行、品行、智識程
    度、生活狀況等一切情狀，分別量處如主文所示之刑，並均
    諭知易科罰金之折算標準，以示懲儆。
、不另為無罪之諭知部分：
一、公訴意旨另略以：被告廖涴茹、周慶和於經營寶貝公主酒店
    時，均明知A女為未滿18歲之女子，竟仍於98年6月25日至同
    年月27日間，意圖營利而容留、媒介A女與其他不特定酒客
    為有對價之猥褻行為，而為性交易。因認被告廖涴茹、周慶
    和就此部分亦涉犯違反兒童及少年性交易防制條例第23條第
    2項之意圖營利容留少年為性交易罪嫌。
二、按犯罪事實應依證據認定之，無證據不得認定犯罪事實，刑
    事訴訟法第154條第2項定有明文。又認定不利於被告之事實
    ，須依積極證據，苟積極證據不足為不利於被告事實之認定
    時，即應為有利於被告之認定，更不必有何有利之證據；且
    刑事訴訟法上所謂認定犯罪事實之積極證據，係指適合於被
    告犯罪事實之認定之積極證據而言，雖不以直接證據為限，
    間接證據亦包括在內，然而無論直接或間接證據，其為訴訟
    上之證明，須於通常一般之人均不致有所懷疑，而得確信其
    為真實之程度者，始得據為有罪之認定，倘其證明尚未達到
    此一程度，而有合理之懷疑存在時，自不能以推測或擬制之
    方法，以為有罪裁判之基礎（最高法院29年上字第3105號、
    30年上字第816號、40年台上字第86號、76年台上字第4986
    號判例意旨參照）。次按犯罪之成立，必以他人之身分始能
    構成者，則須對他人有此身分之認識，方能成立，否則對於
    犯罪客體欠缺認識，即非出於犯該罪之故意行為。而兒童及
    少年性交易防制條例第23條第1項規定「引誘、容留、媒介
    、協助、或以他法，使未滿18歲之人為性交易者，處1年以
    上7年以下有期徒刑，得併科新臺幣1百萬元以下罰金」；第
    2項規定「意圖營利而犯前項之罪者，處3年以上10年以下有
    期徒刑，應併科新臺幣5百萬元以下罰金」，其立法意旨在
    防制、消弭以兒童少年為性交易對象之事件，雖無處罰過失
    行為之明文，其處罰仍以有犯罪之故意為前題，又其故意，
    雖不以行為人「明知」被害人為未滿18歲之人之確定故意為
    必要，然亦必須有以引誘、容留等方法使未滿18歲之人為性
    交易之不確定故意，始克相當（最高法院92年度台上字第67
    46號判決意旨參照）。而所謂「不確定故意」，係指行為人
    雖不明知使為性交易之對象為未滿18歲之人，但預見其發生
    （即預見該對象為未滿18歲之人）而其發生並不違背其本意
    而言。
三、公訴意旨認被告廖涴茹、周慶和涉犯上開罪嫌，無非係以：
    (一)被告廖涴茹於偵查中之陳述，證明其為寶貝公主酒店（起
    訴書證據清單誤載為永樂酒店）之實際負責人；(二)被告周慶
    和於偵查中之陳述，證明其為寶貝公主酒店（起訴書證據清
    單誤載為永樂酒店）之現場負責人；(三)同案被告白禮嘉於偵
    查中之陳述，證明其確有介紹A女至寶貝公主酒店上班；(四)
    證人A女於偵查中之證述，證明其於未滿18歲之98年6月間至
    寶貝公主酒店上班，工作內容為陪客人喝酒、跳舞、脫衣、
    客人可以摸小姐，為其論據。訊據被告廖涴茹、周慶和均堅
    詞否認有何違反兒童及少年性交易防制條例之犯行，辯稱：
    其等均非面識A女之人，且其等平日均有交代寶貝公主酒店
    之幹部在面試應徵者時，要確認面試者年滿18歲方可錄取，
    其等根本無從料想A女乃未滿18歲之人等語。
四、經查：
  (一)證人A女係82年12月出生乙情，有真實姓名對照表1張附卷可
    稽（見偵字卷第23頁反面），堪認證人A女於98年6月25日至
    同年月27日任職寶貝公主酒店擔任陪酒小姐期間，確係未滿
    18歲之人。然質之證人A女於偵查中及本院審理時均證稱：
    同案被告白禮嘉於98年6月25日帶伊至寶貝公主酒店應徵時
    ，係由自稱「李姐」之幹部為伊面試，並非被告廖涴茹或周
    慶和，當日伊尚未進入上址2樓之寶貝公主酒店應徵前，已
    在上址樓下將伊個人及伊之前向斯時已年滿18歲之友人吳彥
    苓所借得之身分證正本各1張交給同案被告白禮嘉，嗣進入
    酒店後，同案被告白禮嘉就向面試者「李姐」表示伊尚未滿
    18歲，同時將吳彥苓之身分證交給「李姐」，「李姐」比對
    吳彥苓國民身分證上之照片和伊之容貌後言稱可以，伊就被
    錄取了，伊在寶貝公主酒店上班期間，亦無印象曾見過被告
    廖涴茹或周慶和等語綦詳（見偵字卷第47頁；本院卷第157
    頁反面至第159頁），衡以證人A女與被告廖涴茹、周慶和間
    並無親誼利害關係，且其於偵查中，迄於本院審理時就寶貝
    公主酒店內面試其之人係「李姐」乙節之證述始終一致，是
    其上開證述應值採信，堪認被告廖涴茹、周慶和均非出面應
    徵證人A女之人，證人A女亦未曾告知被告2人其真實年齡或
    將吳彥苓之身分證交由被告2人查看比對之情明確。
  (二)另同案被告白禮嘉於本院審理時雖供稱：伊帶A女至寶貝公
    主酒店應徵時，係由被告周慶和至上址1樓親自面試A女，之
    後就由A女獨自和被告周慶和上2樓進入寶貝公主酒店，伊隨
    即離去，當時伊或A女均未交付身分證給被告周慶和云云（
    見本院卷第367頁反面至第368頁）；被告周慶和於偵查中及
    本院準備程序中曾一度供稱：A女係由伊負責面試云云，惟
    其2人此部分之供述，已與證人A女前開指證綦詳之證述迥然
    有異，再參之同案被告白禮嘉乃酒店兼職經紀人，其媒介至
    酒店工作之女子不止證人A女一人之情，業據同案被告白禮
    嘉於本院審理時供述無訛（見本院卷第367頁），而被告周
    慶和本案犯行遭查獲時，同時亦有其他2件相同案由之刑事
    案件遭偵查起訴之情，亦經本院調取本院98年度訴字第1813
    號、98年度訴字第2208號刑事案件全案卷宗核閱無誤，是同
    案被告白禮嘉、被告周慶和就其等所述之證人A女面試過程
    有無與其等媒介、容留其餘女子之記憶混淆而有誤記之虞，
    實不無可能，自不宜遽此為不利於被告周慶和之認定。
  (三)至證人A女於本院審理時固證稱：寶貝公主酒店內面試伊之
    幹部「李姐」於面試過程中已透過伊經紀人白禮嘉之告知而
    知悉伊未滿18歲等語（見本院卷第159頁），惟徵之意圖營
    利使未滿18歲之人為性交易之舉，乃法所嚴禁且重罰之行為
    ，此亦為經營酒店者所熟知，故使未滿18歲之人為脫衣陪酒
    之猥褻性交易，自非一般酒店經營之常態行為，而檢察官亦
    未舉出積極證據證明被告廖涴茹、周慶和與該酒店幹部「李
    姐」間，就意圖營利媒介進而容留未滿18歲之A女為性交易
    犯行間確有犯意聯絡，則該酒店幹部「李姐」所為之上開行
    為，顯已逾越被告廖涴茹、周慶和使女子與他人為猥褻行為
    之犯意聯絡範圍，即難令被告廖涴茹、周慶和就此軼出部分
    均負共同正犯之責。
  (四)綜上所述，本案依據檢察官所提出認定被告廖涴茹、周慶和
    涉嫌違反兒童及少年性交易防制條例第23條第2項規定之證
    據，並未達通常一般之人均不致有所懷疑，而得確信其為真
    實之程度，既有合理之懷疑存在，本院自不能遽認被告廖涴
    茹、周慶和對於A女係未滿18歲之人為有對價猥褻行為性交
    易之事實，主觀上均已然知悉或有可得而知之不確定故意，
    此外，復查無其他證據足證被告廖涴茹、周慶和均有此直接
    故意或不確定故意，是被告廖涴茹、周慶和此部分之犯行，
    均屬不能認定，揆諸前揭規定，本應為被告廖涴茹、周慶和
    無罪之諭知，然因檢察官認其2人此部分被訴之犯行均與上
    開經本院論罪科刑之刑法第231條第1項前段之意圖使女子與
    他人為猥褻之行為而容留以營利之犯行間，具有想像競合犯
    之裁判上一罪關係（見本院卷第343頁），爰均不另為無罪
    之諭知，以昭慎重。
據上論斷，應依刑事訴訟法第299條第1項前段，刑法第28條、第
231條第1項前段、第41條第1項前段，刑法施行法第1條之1第1項
、第2項前段，判決如主文。
本案經檢察官劉承武、吳曉婷到庭執行職務。
中    華    民    國    100    年    8    月    23    日
                  刑事第十庭    審判長法  官  蔡坤湖
                                      法  官  姚念慈
                                      法  官  謝昀璉
上正本證明與原本無異。
如不服本判決應於收受送達後10日內向本院提出上訴書狀，並應
敘述具體理由；其未敘述上訴理由者，應於上訴期間屆滿後20日
內向本院補提理由書（均須按他造當事人之人數附繕本）「切勿
逕送上級法院」。
                                     書記官  鄭雅文
中    華    民    國   100    年    8     月    29    日